臺灣板橋地方法院刑事判決　　　　　　　　　　　　九十一年度易字第二五九八號
　　公　訴　人　臺灣板橋地方法院檢察署檢察官
　　被　　　告　甲○○　男　二.
右列被告因毒品危害防制條例案件，經檢察官提起公訴（九十一年度偵字第六八四號
），本院判決如左：
    主  文
甲○○持有第一級毒品，處有期徒刑陸月，扣案海洛因壹包（毛重壹點零伍公克）沒
收銷燬。又連續施用第二級毒品，處有期徒刑柒月。應執行有期徒刑壹年，扣案海洛
因壹包（毛重壹點零伍公克）沒收銷燬。
    事  實
一、甲○○前於民國八十九年及九十年間，二次因施用毒品違反毒品危害防制條例案
    件，經檢察官先後依本院八十九年度毒聲字第八四一號及九十年度毒聲字第三四
    二二號裁定送觀察、勒戒後，均因認無繼續施用毒品之傾向，而由臺灣板橋地方
    法院檢察署檢察官先後於八十九年二月十九日、九十年十二月十三日，分別以八
    十九年度毒偵字第一二六九號及九十年度毒偵緝字第八○四號為不起訴處分確定
    。甲○○因友人林峻銘（另由檢察官偵查）需款孔急，央求甲○○向其購買海洛
    因以換得現金，甲○○乃於九十一年二月二日凌晨某時，在臺北縣板橋市南雅夜
    市（起訴書誤植為臺北縣新莊市○○路五○五號四樓），以新臺幣（下同）三千
    元之代價向林峻銘購得第一級毒品海洛因乙包（查獲時警測得其毛重為一點零五
    公克，然嗣警送請法務部調查局鑑驗，該局依標準作業程序將該包海洛因與另外
    二包於林峻銘身上及住處查獲之海洛因一併均勻混合秤重，故現已無法鑑驗該包
    海洛因之淨重）而持有之；另甲○○復基於施用第二級毒品之概括犯意，於九十
    一年一月底某日及同年二月一日，均在林峻銘位於臺北縣板橋市○○○路二十九
    巷二弄九號二樓之住處，連續施用第二級毒品安非他命二次。嗣於九十一年二月
    二日十五時三十分許，為警在其位於臺北縣新莊市○○街五○五號四樓之住處查
    獲，並扣得其所有上開海洛因乙包（毛重一點零五公克）。
二、案經臺北縣政府警察局移送臺灣板橋地方法院檢察署檢察官偵查起訴。
    理  由
一、右揭持有海洛因及施用安非他命之犯罪事實，業據被告甲○○自白不諱，而其為
    警查獲後經採集尿液兩次囑託鑑定結果，均呈安非他命類陽性反應及鴉片嗎啡類
    陰性反應，此有臺灣檢驗科技股份有限公司濫用藥物尿液檢驗報告、臺北縣政府
    警察局警察局新莊分局偵辦煙毒麻醉藥品案被移送人姓名及代碼對照表及法務部
    調查局九十一年六月十一日調科壹字第○九一○○三三六五七號檢驗通知書等在
    卷足據，並有被告購入而所有之海洛因乙包（查獲時警測得其毛重為一點零五公
    克，然嗣警送請法務部調查局鑑驗，該局依標準作業程序將該包海洛因與另外二
    包於林峻銘身上及住處查獲之海洛因一併均勻混合秤重，故現已無法鑑驗該包海
    洛因之淨重）及臺北縣政府警察局新莊分局查獲煙毒鑑定證明書、法務部調查局
    九十一年二月二十七日調科壹字第○六○○○五九五八號鑑定通知書與該局九十
    一年八月十五日調科壹字第○九一○○五○五一六○號函可資佐證，堪信其自白
    應與事實相符。又被告前於八十九年及九十年間，二次因施用毒品違反毒品危害
    防制條例案件，經檢察官先後依本院八十九年度毒聲字第八四一號及九十年度毒
    聲字第三四二二號裁定送觀察、勒戒後，均因認無繼續施用毒品之傾向，而由臺
    灣板橋地方法院檢察署檢察官先後於八十九年二月十九日、九十年十二月十三日
    ，分別以八十九年度毒偵字第一二六九號及九十年度毒偵緝字第八○四號為不起
    訴處分確定等情，亦有上開不起訴處分書及臺灣高等法院檢察署刑案紀錄簡覆表
    存卷可參，是以本件事證明確，被告持有海洛因及三犯施用安非他命之犯行，堪
    予認定。
二、按海洛因、安非他命分別為毒品危害防制條例第二條第二項第一款、第二款所定
    之第一級毒品與第二級毒品，核被告所為，係犯同條例第十一條第一項之持有第
    一級毒品罪，及同條例第十條第二項之施用第二級毒品罪。其施用前後持有安非
    他命之低度行為為施用之高度行為所吸收，不另論罪。被告先後二次施用第二級
    毒品之犯行，時間緊接，方法相同，觸犯構成要件相同之罪，顯係基於概括犯意
    而為之，為連續犯，應依刑法第五十六條論以一罪，並加重其刑。其所犯前開二
    罪，方法有別，行為互殊，觸犯構成要件不同之罪，顯係基於各別之犯意所為，
    應予分論併罰。爰審酌被告有有多次施用毒品遭查獲之紀錄，素行非佳，為資助
    友人而購入海洛因之犯罪動機，且前已因觀察勒戒結果認無繼續施用毒品傾向而
    受不起訴處分，已受毒品危害防制條例對施用毒品人之寬典，竟仍再次吸食，顯
    見並無悔意，惡性非淺，然施用毒品究為戕害自身健康之犯罪，本件被告持有及
    施用之犯行於他人尚無明顯重大危害，並於審理中能坦認犯行，犯罪後之態度尚
    稱良好等一切情狀，量處如主文所示之刑，並定其應執行之刑，以示儆懲。扣海
    洛因（毛重一點零五公克），為查獲之毒品，應依毒品危害防制條例第十八條第
    一項前段之規定諭知沒收銷燬。
據上論斷，應依刑事訴訟法第二百九十九條第一項前段，毒品危害防制條例第十條第
二項、第十一條第一項、第二十條第三項、第十八條第一項前段，刑法第十一條前段
、第五十六條、第五十五條第五款，判決如主文。
本案經檢察官王正皓到庭執行職務。
中      華      民      國      九十一    年    十一    月    二十四    日
                                  臺灣板橋地方法院刑事第二庭
                                          法  官  楊  博  欽
右正本證明與原本無異。
如不服本判決，應於判決送達後十日內，向本院提出上訴狀。
                                          書記官  潘  文  賢
中      華      民      國      九十一    年    十一    月    二十四    日
附錄本案論罪科刑法條全文：
毒品危害防制條例第十條
  施用第一級毒品者，處六月以上五年以下有期徒刑。
  施用第二級毒品者，處三年以下有期徒刑。
毒品危害防制條例第十一條
  持有第一級毒品者，處三年以下有期徒刑、拘役或新台幣五萬元以下罰金。
  持有第二級毒品者，處二年以下有期徒刑、拘役或新台幣三萬元以下罰金。
  持有專供製造或施用毒品之器具者，處一年以下有期徒刑、拘役或新台幣一萬元以
  下罰金。
